【裁判字號】    90,簡上,102
【裁判日期】    900620
【裁判案由】    給付票款
【裁判全文】
臺灣臺北地方法院民事判決  九十年度簡上字第一○二號
    上  訴  人    丁○○
                              居台北市○○○路○段三十八之一號三樓之一
    訴訟代理人    徐滄明律師
    複  代理人    丙○○      住台北市○○路○段二○二號五樓之二
    被  上訴人    永豐紙業股份有限公司
                              設台北市○○○路○段五十一號四樓
    法定代理人    甲○○      .
    訴訟代理人    戊○○      .
                  乙○○      .
右當事人間請求給付票款事件，上訴人對於中華民國八十九年十二月十八日本院台北
簡易庭八十九年度北簡字第一一七一六號第一審簡易判決提起上訴，本院判決如左：
    主  文
上訴駁回。
第二審訴訟費用由上訴人負擔。
    事  實
甲、上訴人方面：
一、聲明：
（一）原判決廢棄。
（二）駁回被上訴人在第一審簡易之訴。
二、陳述：除援用原審之陳述外，補稱：
（一）被上訴人深知上訴人係屬無辜，故一再與上訴人就本件票款討論和解事宜，惟
      竟於雙方以給付五成金額之和解成立後，再度提起本件訴訟，顯見被上訴人就
      系爭票款之和解內容一再出爾反爾。
（二）依民國八十九年十一月二十二日、同年十一月二十三日、十一月三十日、十二
      月四日上訴人與被上訴人公司職員之電話對談內容可知，被上訴人先委派其法
      務人員乙○○與上訴人和解，嗣上訴人知悉乙○○並無決定權後，被上訴人另
      委派業務代表戊○○與上訴人和解，並以系爭票款金額之五成達成和解，被上
      訴人竟又提起本件訴訟，自屬無理。
三、證據：除援用原審之立證方法外，補提錄音帶一卷及其譯文影本二份為證。
乙、被上訴人方面：
一、聲明：駁回上訴。
二、陳述：除援用原審之陳述外，補稱：
（一）被上訴人執有上訴人所簽發面額合計為新台幣（下同）四十六萬六千零三十七
      元之支票二紙，經被上訴人分別於各到期日提示，皆因上訴人存款不足而遭退
      票，而上訴人於第一審簡易庭庭訊時亦承認上開支票確由其所簽發，故被上訴
      人向上訴人請求清償票款及遲延利息，於法自屬有據。
（二）查被上訴人自始至終均未答應上訴人所稱之和解條件，兩造間亦無簽署任何和
      解協議書，且被上訴人員工在接獲上訴人來電時，除告知和解與否均須得到業
      務部門主管之同意外，亦提供該部門主管之分機電話號碼，請上訴人直接向該
      主管洽談和解事宜，但上訴人從未與該主管聯絡，更遑論有達成和解協議，故
      上訴人於上訴理由中所稱兩造業已達成和解之情事，顯係憑空捏造，不足採信
      從而其上訴並無理由，應予駁回。
三、證據：援用原審之立證方法。
    理    由
一、本件被上訴人起訴主張其執有上訴人所簽發，付款銀行、票面金額、退票日期及
    支票號碼如附表所示，面額合計四十六萬六千零三十七元之支票二紙，經被上訴
    人分別於如附表所示之退票日向上訴人為付款之提示後，竟均因存款不足而遭退
    票，經追索無效後，爰本於票款給付請求權之法律關係，求為命上訴人給付上開
    票款及利息之判決。上訴人固不否認前開票據確為其所簽發，惟以被上訴人曾同
    意以票面金額二分之一之金額和解等語，資為抗辯。
二、被上訴人起訴主張其執有上訴人所簽發如附表所示之支票二紙，詎屆期為付款之
    提示後竟遭退票，迄未獲清償等事實，業據被上訴人於原審提出支票及退票理由
    單影本為證，復為上訴人所不爭執，堪信其此部分主張為真實。茲有疑義者，乃
    兩造是否確有如上訴人所抗辯，曾就系爭票款達成以二分之一金額和解之事實？
    經查，因訴外人圓智出版社倒閉，積欠被上訴人七十三萬元，被上訴人遂執上訴
    人所開立之系爭支票向上訴人請求，被上訴人方片僅提及若欲和解，可以支付現
    金之方式就全部七十三萬元之二分之一金額去和解，若上訴人同意此項條件，被
    上訴人才向其主管報告請示，被上訴人欲請求者為全部票款四十六萬元，上訴人
    誤以為係四十六萬元之二分之一，然被上訴人員工及主管均未曾答應與上訴人和
    解等情，業據曾與上訴人接洽之被上訴人訴訟代理人戊○○於第一審簡易程序及
    本院準備程序時陳述綦詳（見原審八十九年十二月四日言詞辯論筆錄及本院九十
    年四月十八日準備程序筆錄）。上訴人雖於本院審理時提出其與被上訴人公司職
    員之電話對談內容錄音帶，惟依其自行摘錄之譯文內容以觀，被上訴人公司職員
    乙○○於八十九年十一月二十二日，在電話中僅向上訴人表示和解條件須向業務
    部門轉達，非其所能決定等語；另一職員戊○○於十一月二十三日、三十日、十
    二月四日之電話對談中，亦僅就初步之和解條件與上訴人協商，然遍觀上訴人自
    行節錄之上開對話譯文，並無兩造就和解條件已達成協議之內容。是上訴人抗辯
    兩造曾就系爭票款達成以二分之一金額和解一節，即不足採信。
三、按當事人主張有利於己之事實者，就其事實有舉證之責任，民事訴訟法第二百七
    十七條前段定有明文。上訴人既不否認系爭支票為其所簽發，就兩造間業已達成
    和解此一有利於己之事實又未能舉出其他證據以資證明，則其所辯自無可取。從
    而被上訴人本於票款給付請求權之法律關係，請求上訴人給付票款四十六萬六千
    零三十七元，及其中三十六萬零四百八十二元部分自八十九年二月二十九日起，
    其餘十萬五千五百五十五元自八十九年三月三十一日起，均至清償日止，按年息
    百分之六計算之利息，為有理由，應予准許；又命清償票據上債務之判決，應依
    職權宣告假執行，民事訴訟法第三百八十九條第一項第四款定有明文。是原審判
    命上訴人如數給付，並依職權宣告假執行，於法並無不合，上訴意旨指摘原判決
    未斟酌兩造已和解之事實，顯屬不當，求予廢棄改判云云，為無理由，應予駁回
    其上訴。
四、據上論結，本件上訴為無理由，依民事訴訟法第四百三十六條之一第三項、第四
    百四十九條第一項、第七十八條，判決如主文。
中      華      民      國    九十    年      六      月       二十     日
                                      民事第二庭審判長法  官  丁蓓蓓
                                                      法  官  吳青蓉
                                                      法  官  林庚棟
右為正本係照原本作成
不得上訴。
中      華      民      國    九十    年      六      月       二十     日
                                                      書記官  劉芳菊


司法院資訊處製作；財團法人民間司法改革基金會備份。
